# 在建工程核算问题

提问人：liujie871021 时间：2011-12-02 08:57:47
在审计某公司时发现，公司拟新建一个厂区，对环保进行评估，发生环保评估技术服务费及环保设计费 80 万元，新区建设项目组工资 2 万元，公司将这 82 万元的支出计入了在建工程，请问这样处理合理吗？

回答人：chenyiwei
环保评估技术服务费及环保设计费 80 万元计入在建工程成本应当是合理的。 新区建设项目组工资 2 万元能否计入工程成本，要看其是否为该项工程建设专门设立的管理机构，仅负责该工程的建设事宜。如果是一般性的管理部门，则其发生的费用支出不应计入工程成本。不过因为 2 万元的影响金额较小，实务中可以基于重要性原则简化处理。